Rildo Demarqui Pereira

Machine Learning | Data Science | Analytics

https://www.linkedin.com/in/rildo-demarqui Portfolio: https://rdemarqui.github.io São Paulo, São Paulo

Engenheiro com experiência no setor de telecomunicações desde 2008, focado em aplicar metodologias orientadas a dados para resolver desafios de negócios. Graduado em Engenharia Elétrica, MBA em gestão de Negócios pelo IBMEC e especialização em Inteligência Artificial pela Poli-USP.

Experiência em extração, análise e visualização de dados, com prática em técnicas de aprendizado de máquina, como classificação, regressão, clustering, análise de séries temporais, inteligência artificial explicável (XAI) e processamento de linguagem natural (NLP). Atualmente estudando ambientes de nuvem para colocar modelos de aprendizado de máquina em produção.

Ferramentas Técnicas: Python, SQL, Git, Power BI, GCP (BigQuery e Vertex AI) e Jupyter Notebook, entre outras.

Principais competências

Machine Learning, Visualização de Dados, Business Analytics, Customer Satisfaction

Formação Acadêmica

Escola Politécnica da USP

mar 2020 - nov 2021 **Especialização** em Inteligência Artificial

Ibmec

jan 2012 - jan 2014 **MBA** em Gestão de Negócios

Centro Universitário Radial

jan 2003 - jan 2007 **Graduação** em Engenharia Elétrica

Idiomas

Português (Nativo) Inglês (Avançado) Espanhol (Intermediário)

Certificações

Foundations of Causality

causaLens

Six Sigma Yellow Belt

TIM Brasil

Formação Cientista de Dados

Data Science Academy

Experiência

Especialista

nov 2019 – o momento

TIM Brasil | São Paulo, Brasil

Utilização de modelos de classificação e XAI (SHAP) para identificar fatores de insatisfação e melhorar o NPS. Aumento da eficiência no tratamento de chamados com modelos LLM open source (Mistral), classificando demandas pertinentes à área de engenharia. Extração de insights de atendimento com modelo open source de transcrição speechto-text (Whisper). Criação de dashboards em Power BI para apoiar a tomada de decisão em diferentes áreas e níveis organizacionais. Coleta e análise de dados fim a fim na jornada do cliente para melhoria da experiência. Automação da extração de dados e da análise de impacto com Python.

Engenheiro Sênior

nov 2014 - nov 2019

TIM Brasil | São Paulo, Brasil

Desempenhei um papel de acompanhamento e análise de desempenho da rede de voz e dados, abrangendo tecnologias GSM, UMTS e LTE, com foco nos fornecedores Ericsson, Nokia e Huawei. Defini thresholds e métodos estatísticos para monitoramento de desempenho, gerando regularmente apresentações, estudos e relatórios técnicos. Adicionalmente, desenvolvi ferramentas em VBA e Access para otimizar relatórios gerenciais.

Engenheiro

jan 2009 - nov 2014

TIM Brasil | São Paulo, Brasil

Desenvolvi cenários com base nas premissas de demanda de tráfego do Marketing. Também fui responsável pelo planejamento orçamentário trienal da Rede de Acesso, representando aproximadamente 20% do CAPEX da empresa. Além disso, elaborei apresentações e relatórios técnico-econômicos para a diretoria e comitê de investimentos, bem como contribuí na confecção e revisão do forecast financeiro.